【裁判字號】    98,易,20
【裁判日期】    980224
【裁判案由】    竊盜
【裁判全文】
臺灣屏東地方法院刑事判決                98年度易字第20號
公  訴  人  臺灣屏東地方法院檢察署檢察官
被      告  丙○○
                    （另案
            乙○○
            甲○○
上列被告因竊盜案件，經檢察官聲請簡易判決處刑（97年度偵字
第2221號），本院認不得適用簡易程序而改依通常程序，嗣被告
於本院準備程序進行中，就被訴事實為有罪之陳述，經本院告知
簡式審判程序意旨，並聽取當事人之意見後，本院合議庭裁定由
受命法官獨任依簡式審判程序審理，判決如下：
    主  文
丙○○犯結夥竊盜罪，累犯，處有期徒刑壹年貳月。
乙○○、甲○○犯結夥竊盜罪，各處有期徒刑捌月，均緩刑貳年
，並應分別向指定之公益團體、地方自治團體或社區提供捌拾小
時之義務勞務，緩刑期間均付保護管束。
    事  實
一、丙○○前於民國91年間，因竊盜案件，經臺灣高等法院高雄
    分院以92年度上易字第153 號判處有期徒刑8 月確定，並於
    93 年3月8 日執行完畢。詎其仍不知悔改，竟與乙○○、甲○○共同意圖為自己不法所有，基於竊盜之犯意聯絡，於97
    年3 月29日10時30分許，相偕前往屏東縣高樹鄉○○路4 之
    11號農地處，徒手竊取丁○○置於該處之馬達2 個、鐵網1
    片得逞。嗣於97年3 月29日11時50分許，丙○○、乙○○、
    甲○○將上開馬達與鐵網攜往位在屏東縣里港鄉○○路1 號
    「和三資源回收場」變賣時，適員警執行巡邏勤務行經該處
    ，因察覺渠等形跡可疑進而盤查，始循線查悉上情。
二、案經屏東縣政府警察局里港分局報告臺灣屏東地方法院檢察
    署檢察官偵查起訴。
    理  由
一、本件被告丙○○、乙○○、甲○○所犯均係死刑、無期徒刑
    或最輕本刑為3 年以上有期徒刑以外之罪，亦非屬臺灣高等
    法院管轄第一審之案件，其等於準備程序中就被訴事實為有
    罪之陳述，經本院告知簡式審判程序之旨，並聽取當事人意
    見後，本院合議庭依刑事訴訟法第273 條之1 第1 項為裁定
    ，由受命法官獨任進行簡式審判程序。又簡式審判程序之證
    據調查，依刑事訴訟法第273 條之2 規定，不受同法第159
    條第1 項審判外陳述排除之限制；再被告3 人對於卷內各項
    證據亦不爭執證據能力，復無事證顯示有何違法取得或類此
    瑕疵之情，故卷內所列各項證據，自均有證據能力，合先敘
    明。
二、上揭犯罪事實，業據被告3 人於本院準備程序中均坦承不諱
    （見本院98年2 月16日準備程序筆錄第4 頁），並有證人即
    被害人丁○○證述失竊情節可資佐證，此外，復有贓物認領
    保管單1 紙、查獲採證照片6 張附卷可稽（見警卷第15、23
    、45-47 頁）。是認被告3 人上開自白與事實相符，可以採
    信。從而本件事證已明，被告3 人犯行洵足認定，均應依法
    論科。
三、核被告3 人所為，皆係犯刑法第321 條第1 項第4 款之加重
    竊盜罪。其等就上開犯行，有犯意聯絡與行為分擔，均為共
    同正犯；查被告丙○○有如事實欄所載犯罪科刑執行情形，
    有其前案紀錄表及刑案資料查註紀錄表各1 份可考，被告丙○○受徒刑執行完畢後，5 年內故意再犯本件有期徒刑以上
    之罪，為累犯，應依刑法第47條第1 項之規定加重其刑。至
    聲請簡易判決處刑書證據並所犯法條欄將被告3 人涉犯罪嫌
    誤載為刑法第320 條第1 項，惟既經公訴人於本院審理中當
    庭予以更正（見本院98年2 月16日審判筆錄第2 頁），本院
    自無庸變更起訴法條，併此敘明。
四、爰審酌被告丙○○早於66年間，即涉有竊盜前科，其後並多
    次再犯竊盜罪，屢經刑事偵審程序與執行，素行明顯不佳，
    復觀其自83年1 月28日起初因竊盜案件入監時起，至93年3
    月8 日另因竊盜案執行完畢出獄止，累積在監矯治時間達4
    年許，有上開前案紀錄資料及臺灣高等法院在監在押全國紀
    錄表1 份可查，惟被告丙○○之法治觀念卻猶仍薄弱，未見
    警惕，復犯下本件犯行，實有不該；且被告丙○○年值青壯
    ，非無謀生能力，竟起意行竊為謀財之道，雖其供承犯案目
    的係為變賣盜贓物以資助被告乙○○、甲○○母子等語（見
    本院98年2 月16日審判筆錄第5 頁），但此顯無解於謀以不
    法手段獲取財物之竊盜罪責，殆無可疑，是被告丙○○為達
    自己之目的即率然行竊，毫無尊重他人財產法益之觀念，犯
    罪動機顯然可議；惟念及被告丙○○尚對於所為犯行供承不
    諱，坦然面對司法，非無悔意，且盜贓物已由被害人領回，
    造成損害結果尚屬輕微等一切情狀，量處如主文所示之刑，
    以示懲儆。
五、爰審酌被告乙○○、甲○○母子2 人均年值青壯，非無謀生
    能力，卻不思尋求正途為謀財之道，竟僅憑被告丙○○一己
    之言，便率然依從其指示而與之共謀從事行竊（見本院98年
    2 月16日準備程序筆錄第3-4 頁），非但輕忽他人財產權益
    ，亦無視國家法規範秩序，顯應責難；惟念及被告乙○○、
    甲○○皆無前科，素行良好，有其等前案紀錄表、刑案資料
    查註紀錄表各1 份為憑，且2 人終能於本院審理時坦然面對
    刑責，表示悔悟而供承所為犯行，犯後態度尚可；另衡本件
    盜贓物已於查獲後由被害人領回，所生犯罪結果影響非鉅等
    一切情況，各量處如主文所示之刑，以示懲儆。又被告乙○○、甲○○素無前科，其等因一時未遑深思熟慮，致罹刑章
    ，於歷經本件刑事偵審程序，應知所警惕而無再犯之虞，本
    院認基於國家社會之資源有效配置及被告個人未來生活規劃
    等考量，非無暫緩執行刑罰之餘地，是被告乙○○、甲○○
    本件所受宣告之刑，以暫不執行為適當，併予宣告緩刑2 年
    ，以勵自新。又斟酌被告乙○○、甲○○犯罪之情節，為促
    其等體悟憑藉勞力工作以成就自我，與深化己身對社會之關
    懷，並檢視其等日後悔悟向上之態度，另依刑法第74條第2
    項第5 款規定，命被告乙○○、甲○○各應向執行檢察官指
    定之公益團體、地方自治團體或社區提供80小時之義務勞務
    ，且依刑法第93條第1 項第2 款規定，諭知於緩刑期內均付
    保護管束，以觀後效。
六、至公訴人於論告時當庭表示：被告丙○○自66年間起即有竊
    盜前科，且長年犯下多起竊案，顯具犯罪之習慣，僅藉刑之
    執行無法徹底根絕惡行，請求併予諭知於刑之執行前令入勞
    動場所強制工作等語。惟按18歲以上之竊盜犯、贓物犯，有
    犯罪之習慣者，得於刑之執行前，令入勞動場所強制工作，
    竊盜犯贓物犯保安處分條例第3 條第1 項定有明文。而保安
    處分係針對受處分人將來之危險性所為處置，以達教化目的
    ，為刑罰之補充制度。我國現行刑法採刑罰與保安處分雙軌
    制，係在維持行為責任之刑罰原則下，為協助行為人再社會
    化之功能，以及改善行為人潛在危險性格，期能達成根治犯
    罪原因、預防犯罪之特別目的。是保安處分中之強制工作，
    旨在對嚴重職業性犯罪及欠缺正確工作觀念或無常態工作因
    而犯罪者，強制其從事勞動，學習一技之長及正確之謀生觀
    念，使其日後重返社會，能適應社會生活。經查，被告丙○○雖自66年間即因竊盜案件陸續遭到查獲，然其犯罪時間大
    抵分布於82年至91年間，而於93年3 月8 日因竊盜案件執行
    完畢出獄後，迄至96、97年間始再度因竊案陸續遭偵查、起
    訴等情，有上開前案紀錄資料足稽，則公訴人於本院審理時
    ，僅謂被告丙○○居無定所、工作不定，且屢經竊案被捕等
    語，即認其以犯罪謀生，而未能提出具體積極事證，足示被
    告丙○○確以行竊為業，且對於犯罪已成日常之惰性行為，
    積習已深，而具犯罪之習慣，亦無證據證明被告丙○○因遊
    蕩或懶惰成習而犯罪，須強制其從事勞動、學習專長或匡正
    謀生觀念之情形（見本院98年2 月16日審判筆錄第6 頁），
    是審酌刑法第57條各款所列事由之一切情狀後，本院認被告
    丙○○本案犯行，量處如主文所示之刑已足收懲儆之效，無
    庸援引竊盜犯贓物犯保安處分條例第3 條第1 項規定，為被
    告丙○○應於刑之執行前令入勞動場所強制工作之宣告，末
    此敘明。
據上論斷，應依刑事訴訟法第273 條之1 第1 項、第299 條第1
項前段，刑法第28條、第321 條第1 項第4 款、第47條第1 項、
第74條第1 項第1 款、第2 項第5 款、第93條第1 項第2 款，判
決如主文。
本案經檢察官許大偉到庭執行職務
中    華    民    國    98    年     2    月    24    日
                  刑事第四庭  法  官  江振源
以上正本證明與原本無異
如不服本判決，應於判決送達後10日內向本院提出上訴狀（應附
繕本），其未敘述上訴理由者，應於上訴期間屆滿後20日內補提
理由書狀於本院，上訴於臺灣高等法院高雄分院。
中    華    民    國    98    年     2    月    25    日
                              書記官  潘豐益
附錄本判決論罪科刑法條：
刑法第321條第1項第4款：
犯竊盜罪而有左列情形之一者，處六月以上、五年以下有期徒刑
：
四  結夥三人以上而犯之者。


司法院資訊處製作；財團法人民間司法改革基金會備份。
